【裁判字號】    95,交抗,142
【裁判日期】    950418
【裁判案由】    違反道路交通管理處罰條例
【裁判全文】
臺灣高等法院交通事件裁定             95年度交抗字第142號
抗  告  人
即受處分人  甲○○
上列抗告人因違反道路交通管理處罰條例案件，不服臺灣板橋地
方法院，中華民國94年12月30日所為裁定（94年度交聲字第2108
號），提起抗告，本院裁定如下：
    主  文
抗告駁回。
    理  由
一、按汽車駕駛人，行經有燈光號誌管制之交岔路口闖紅燈者，
    處新臺幣（下同）1,800元以上5,400百元以下罰鍰，並記違
    規點數3點，道路交通管理處罰條例第53條、第63條第1項第
    3款亦分別定有處罰之明文。
二、原裁定略以：受處分人甲○○於民國94年9月6日17時8分許
    ，駕駛車號9L-048號營業小客車，行經有燈光號誌管制之臺
    北市○○路○段、和平東路口交岔路口時，因有紅燈右轉之
    違規而經警掣單舉發，復據臺北市政府警察局大安分局北市
    警安分交字第09434353100號函查處違規事實無誤，且經舉
    發本件違規之員警邱清池於本院具結證綦詳，受處分人甲○
    ○於紅燈時逕行右轉等情，應堪以採信。從而，本件違規事
    證明確，原處分機關據以援引上開規定，裁處罰鍰新臺幣27
    00元，並記違規點數3點，並無不當，因認受處分人之異議
    為無理由，予以駁回。
三、抗告意旨略以：舉發員警邱清池雖證稱其騎用機車行駛於系
    爭路段，嗣逢紅燈云云，惟其是否比伊早於該處等紅綠燈？
    是否看清和平東路上車輛行駛狀況？此均有待釐清，以還伊
    清白云云。經查：證人即執勤員警邱清池於原審到庭證稱：
    「那時侯下午七點左右，我在安和路由南往北，行駛安和路
    二段接近和平東路時，我騎警用機車剛好遇到紅燈等紅燈，
    前面有一輛計程車蔡先生所開的紅燈時逕行右轉，右轉之後
    我確認，他確實是闖紅燈，那邊有時候會開放綠燈右轉，那
    時候我才會再確認，開啟警報器，開到和平東路接近敦化路
    口請異議人靠邊停車。」、「 (當時還有其他車輛右轉？)
    沒有，只有這部。」 (見原審卷第22頁)，可知員警邱清池
    乃尾隨抗告人車後，待抗告人違規，經過確認後，才攔停舉
    發，且當時違規車輛，僅有抗告人一部，則員警邱清池實無
    看錯指示燈號、看錯車之可能。查執勤警員本其維護交通秩
    序、安全之職責所為之舉發，乃公法上效果之單方行政行為
    ，基於公務員為公法上行為具有公信力之原則，該行政處分
    ，自應受到合法、正確之推定，且本件執勤員警與抗告人並
    無怨隙，本無故意誣陷可能。是本件仍應認抗告人有違規事
    實，抗告人空言否認違規，尚無可取。從而，抗告應認無理
    由，予以駁回。
據上論斷，應依道路交通管理處罰條例第26條、刑事訴訟法第41
2條，裁定如主文。
中    華    民    國    95    年    4     月    18    日
                        臺灣高等法院交通法庭
                            審判長法  官  吳昭瑩
                                  法  官  王麗莉
                                  法  官  楊貴雄
以上正本證明與原本無異。
不得再抗告。
                                  書記官  林淑貞
中    華    民    國    95    年    4     月    21    日


司法院資訊處製作；財團法人民間司法改革基金會備份。
